臺灣屏東地方法院民事裁定
111年度屏簡聲字第13號
抗  告  人
即  聲請人  陳威誌  

相  對  人  屏東縣政府環境保護局

法定代理人  顏幸苑  
上列聲請人因與相對人間國家賠償事件，對本院民國111年6月30
日本院111年屏國聲第13號裁定提起抗告，本院裁定如下：
    主  文
原裁定撤銷。
　　理  由
一、按「原法院或審判長認抗告為有理由者，應撤銷或變更原裁
    定。」民事訴訟法第490條第1項定有明文。
二、抗告意旨略以：本院111年屏國聲第13號民事裁定，認為抗
    告人所提抗告人於111年4月18日夜間前往遞狀，本院卻無人
    收狀之不可歸責於抗告人之事由，於隔日上班時即111年4月
    19日上午8時，本院服務中心㈠即有專人負責收狀而消滅，然
    抗告人遲至111年5月4日具狀聲請回復原狀並於提出上訴狀
    ，顯已逾依民事訴訟法第164條規定之10日，而駁回抗告人
    聲請回復原狀及上訴，惟民事訴訟法第164條第1項所定之10
    日期間，為法定期間，抗告人住於台南，至本院之在途期間
    為6日，111年4月19日加計民事訴訟法第164條第1項回復原
    狀聲請期間10日，及同法第162條所定之在途期間6日，期滿
    日應為111年5月5日，抗告人於111年5月4日遞狀聲請回復原
    狀及提起上訴，應屬合法，原裁定未察而駁回抗告人之聲請
    回復原狀及上訴，即有未洽等語。
三、按「當事人不在法院所在地住居者，計算法定期間，應扣除
    其在途之期間。但有訴訟代理人住居法院所在地，得為期間
    內應為之訴訟行為者，不在此限。前項應扣除之在途期間，
    由司法院定之。」、「當事人或代理人，因天災或其他不應
    歸責於己之事由，遲誤不變期間者，於其原因消滅後十日內
    ，得聲請回復原狀。前項期間，不得伸長或縮短之。但得準
    用前項之規定，聲請回復原狀。遲誤不變期間已逾一年者，
    不得聲請回復原狀。」此民事訴訟法第162、164條定有明文
    。本件抗告人於於111年5月4日遞狀聲請回復原狀及提起上
    訴，因民事訴訟法第164條第1項聲請回復原狀期間為法定期
    間，依同法第162條規定，須扣除在途期間，而本件抗告人
    住居地為「台南市○○區○○○○街00號9樓之1」，在途期間為6
    日，則抗告人得聲請回復原狀及合併提起上訴之末日為111
    年5月5日，本院未查而誤為駁回抗告人之聲請回復原狀及上
    訴，即有違誤，應依民事訴訟法第490條第1項規定撤銷本院
    111年6月30日本院111年屏國聲第13號民事裁定。至於抗告
    人回復原狀之聲請，本院認應行許可，則依民事訴訟法第16
    6條但書規定，送交上級法院即本院合議庭合併裁判，惟本
    院合議庭對於抗告人回復原狀之聲請應否許可，自不受本院見解
    之拘束，附此敘明。
中　　華　　民　　國　　111 　年　　8 　　月　　19 　日
                  屏東簡易庭  法　官  曾吉雄
正本係照原本作成。
如不服本裁定關於回復原狀部分，應於送達後10日內向本院提出
抗告狀，並繳納抗告費新臺幣1,000 元；關於命補繳裁判費部分
，不得抗告。    
中　　華　　民　　國　　111 　年　　8 　　月 　19　　日
                              書記官　鄭美雀